---
title: "Base stat"
output: html_document
---

```{r setup, include=FALSE}
knitr::opts_chunk$set(echo = TRUE)
```

## Пакеты

```{r}
library(readr)
library(ggplot2)
library(data.table)
library(dplyr)
library(tidyr)
library(gridExtra)
library(car)
library(readr)
library(Rcan)
setwd("~/Bioinf/statistics_r/cancer/data")
data <- read_csv("all_data.csv")

#Доля определенной возрастной группы в идеальной популяции
ASR <- read_csv("ASR_1.csv")

general_pmi <- read_csv("general_pmi.csv")
year_rate_fem <- read_csv("year_rate_fem.csv")
year_rate_male <- read_csv("general_pmi_male.csv")
Age_rate <- read_csv("Age_rate.csv")
```


```{r}
##Меняем тип вектора на факторы
data$Type <- as.factor(data$Type)
data$Sex <- as.factor(data$Sex)
data$Age <- as.factor(data$Age)
```

``` {r}
#новый датасет длинного типа
mortality <- filter(data, Type == 'mortality')
population <- filter(data, Type == 'population')
incidence <- filter(data, Type == 'incidence')
mor_pop <- bind_cols(mortality, population[,c(2,5)], incidence[,c(2,5)])
#mor_pop <- mor_pop[,c(1:5, 7, 10, 12, 15)]
summary(mor_pop)

summary(mortality)
summary(population)
summary(incidence)

round(sum(mortality$Amount))
round(sum(incidence$Amount))

mor_pop$Birth <- mor_pop$Year - mor_pop$Age
```
Всего зарегистрировано больше ```{r}round(sum(population$Amount)/1000000)``` миллионов человек. Из них ```{r}round(sum(incidence$Amount))``` заболевших и ```{r}round(sum(mortality$Amount))``` умерших с 1995 по 2013 года. 

###### Базовая статистика

Анализ распределения смертности
```{r}
qq_mortality <- ggplot(mortality, aes(sample = Amount)) +  #qq plot 
  stat_qq() +
  stat_qq_line(colour = "red") +
  labs(title="Distribution of observations \naccording to Rings number",
       y = "Rings") +
theme_classic()

density_mortality <- ggplot(mortality, aes(x = Amount)) + #density plot
  geom_density() + 
    geom_vline(aes(xintercept=median(Amount),         
                 color="Median"), linetype="dashed",
             size=1) +
  geom_vline(aes(xintercept=mean(Amount),
                 color="Mean"), linetype="dashed",
             size=1) +
  scale_color_manual(name = "statistics", values = c(Median = "blue", Mean = "red")) +
theme_classic()
  
box_mortality <- ggplot(mortality, aes(y = Amount)) +  #box plot
  geom_boxplot() +
theme_classic()

plot_mortality <- grid.arrange(qq_mortality, density_mortality,
                           box_mortality, ncol = 2)
```

Анализ распределения incidence
```{r}
qq_incidence <- ggplot(incidence, aes(sample = Amount)) +  #qq plot 
  stat_qq() +
  stat_qq_line(colour = "red") +
  labs(title="Distribution of incidence",
       y = "incidence") +
theme_classic()

density_incidence <- ggplot(incidence, aes(x = Amount)) + #density plot
  geom_density() + 
    geom_vline(aes(xintercept=median(Amount),         
                 color="Median"), linetype="dashed",
             size=1) +
  geom_vline(aes(xintercept=mean(Amount),
                 color="Mean"), linetype="dashed",
             size=1) +
  scale_color_manual(name = "statistics", values = c(Median = "blue", Mean = "red")) +
theme_classic()
  
box_incidence <- ggplot(incidence, aes(y = Amount)) +  #box plot
  geom_boxplot() +
theme_classic()

plot_incidence <- grid.arrange(qq_incidence, density_incidence,
                           box_incidence, ncol = 2)
```

Связь между заболеваемостью и возрастом
```{r}
incidence <- data %>% 
  filter(Type == 'incidence')
# количество заболевших в зависимости от возраста
ggplot(data = incidence, aes(y = Amount, x = Age)) + #incidence
  geom_boxplot() +
  facet_grid(.~Sex)

# количество заболевших в зависимости от года
ggplot(data = incidence, aes(y = Amount)) + #incidence
  geom_boxplot() +
  facet_grid(.~Year)

ggplot(data = incidence, aes(y = Amount, x = Age, color = Year)) + #incidence
  geom_line() 


pl <- ggplot(data = mor_pop, aes(y = mor_pop$Amount...9 , x = Age)) + #incidence
  geom_density() + 
 facet_grid(.~Sex)
  
pl_2 <- ggplot(data = mor_pop, aes(x = mor_pop$Amount...9, y = Age)) + #incidence
  geom_smooth() + 
 facet_grid(.~Sex)

#cor.test(mor_pop, Amount...9 ~Age, method="spearman") - ругается, что вектора разной длины

#age_mod <- lm(formula = Amount...9 ~ Age, data = mor_pop)
#summary(age_mod)

```

###Скорректированные по возрасту коэффициенты заболеваемости (AAIR) стандартизированная смертность 
```{r}


# стандартизированная смертность на 100 000 человек, без учета возрастного коэффициента
mor_pop$Mort_rate <- (mor_pop$Amount...5/mor_pop$Amount...7*100000)

mor_pop$Mort_rate_st <- mor_pop$Mort_rate * ASR$Rate
# с учетом коэффициента

#стандартизированная заболеваемость на 100 000 человек, без учета возрастного коэффициента
mor_pop$Incid_rate <- (mor_pop$Amount...9/mor_pop$Amount...7*100000)
# с учетом коэффициента
mor_pop$Incid_rate_st <- mor_pop$Incid_rate * ASR$Rate
```




### Point prevalence (точечная распространенность)
#Point prevalence
```{r}
#in general
general_pmi$p_prevalence <- general_pmi$Incidence/general_pmi$Population

#female
year_rate_fem$p_prevalence <- year_rate_fem$Incidence/year_rate_fem$Population

#male
year_rate_male$p_prevalence <- year_rate_male$Incidence/year_rate_male$Population
```
Risk - это не настоящий риск, тот считается в человеко-годах
```{r}
gen_risk <- sum(general_pmi$Incidence) / sum(general_pmi$Population)
fem_risk <- sum(year_rate_fem$Incidence) / sum(year_rate_fem$Population)
m_risk <- sum(year_rate_male$Incidence) / sum(year_rate_male$Population)
```

Odds of disease
```{r}
gen_odds <- sum(general_pmi$Incidence) / sum((general_pmi$Population - sum(general_pmi$Incidence)))
fem_odds <- sum(year_rate_fem$Incidence) / sum((year_rate_fem$Population - sum(year_rate_fem$Incidence)))
m_odds <- sum(year_rate_male$Incidence) / sum((year_rate_male$Population - sum(year_rate_male$Incidence)))
```

Plot mortality depending on year
```{r}

# графики смертность на 100 000 человек, без учета возрастного коэффициента
plot_mort <- ggplot(mor_pop, aes(x = Year, y = Mort_rate, colour = Age)) +
  geom_line() + facet_grid(.~Sex) +
  theme_minimal()

plot_mort_st <- ggplot(mor_pop, aes(x = Year, y = Mort_rate_st, colour = Age, cex.lab = 0.3)) +
  geom_smooth() + facet_grid(.~Sex) +
  labs(title="Показатели смертности от рака пищевода в России за 1995-2013гг.", x = "Год", y = "Стандартизированный коэффициент смертности,\nна 100 тыс. человек") + 
  theme_minimal()
plot_mort


under_40 <- mor_pop[c(190:378, 568:756),]
plot_mort_st <- ggplot(under_40, aes(x = Year, y = Mort_rate_st, colour = Age, cex.lab = 0.3)) +
  geom_smooth() + facet_grid(.~Sex) +
  labs(title="Показатели смертности от рака пищевода в России за 1995-2013гг.", x = "Год", y = "Стандартизированный коэффициент смертности,\nна 100 тыс. человек")+ 
  theme_minimal()

fem <- under_40 %>% filter(Sex == 'fem')
male <- under_40 %>% filter(Sex == 'male')

ggplot(fem, aes(x = Year, y = Mort_rate_st, colour = Age, cex.lab = 0.3)) +
  geom_smooth() +
  labs(title="Показатели смертности от рака пищевода в России за 1995-2013гг.", x = "Год", y = "Стандартизированный коэффициент смертности женщин,\nна 100 тыс. человек")+ 
  theme_minimal()


ggplot(male, aes(x = Year, y = Mort_rate_st, colour = Age, cex.lab = 0.3)) +
  geom_smooth() +
  labs(title="Показатели смертности от рака пищевода в России за 1995-2013гг.", x = "Год", y = "Стандартизированный коэффициент смертности мужчин,\nна 100 тыс. человек")+ 
  theme_minimal()

```
Интересно, что для мужчин 45-49 лет около 0,5, потом повышается до 65-69 (1,8), а затем снова снижается и достигает минимума в 85 лет.


Графики заболеваемости и смертности на 100 000 человек
```{r}
# графики заболеваемости на 100 000 человек, без учета возрастного коэффициента
ggplot(mor_pop, aes(x = Year, y = Incid_rate, colour = Age)) +
  geom_line() + facet_grid(.~Sex)+
  theme_minimal()

# графики заболеваемости на 100 000 человек, с учетом возрастного коэффициента
ggplot(mor_pop, aes(x = Year, y = Incid_rate_st, colour = Age)) +
  geom_line() + facet_grid(.~Sex)+
  theme_minimal()

```
Death rate
```{r}
ggplot(mor_pop, aes(x = Year, y = Incid_rate_st, colour = Age, cex.lab = 0.3)) +
  geom_smooth() + facet_grid(.~Sex) +
  labs(title="Показатели заболеваемости от рака пищевода в России за 1995-2013гг.", x = "Год", y = "Стандартизированный коэффициент заболеваемости,\nна 100 тыс. человек") + 
  theme_minimal()



ggplot(under_40, aes(x = Year, y = Incid_rate_st, colour = Age, cex.lab = 0.3)) +
  geom_smooth() + facet_grid(.~Sex) +
  labs(title="Показатели заболеваемости от рака пищевода в России за 1995-2013гг.", x = "Год", y = "Стандартизированный коэффициент заболеваемости,\nна 100 тыс. человек")+ 
  theme_minimal()

fem <- under_40 %>% filter(Sex == 'fem')
male <- under_40 %>% filter(Sex == 'male')

ggplot(fem, aes(x = Year, y = Incid_rate_st, colour = Age, cex.lab = 0.3)) +
  geom_smooth() +
  labs(title="Показатели заболеваемости от рака пищевода\n в России за 1995-2013гг.", x = "Год", y = "Стандартизированный коэффициент\n заболеваемости женщин,на 100 тыс. человек")+ 
  theme_minimal()


ggplot(male, aes(x = Year, y = Incid_rate_st, colour = Age, cex.lab = 0.3)) +
  geom_smooth() +
  labs(title="Показатели заболеваемости от рака пищевода в России за 1995-2013гг.", x = "Год", y = "Стандартизированный коэффициент заболеваемости мужчин,\nна 100 тыс. человек")+ 
  theme_minimal()
```

## Модель с учетом возраста и пола. 
```{r}
## 75% of the sample size
smp_size <- floor(0.75 * nrow(mor_pop))

## set the seed to make your partition reproducible
set.seed(123)
train_ind <- sample(seq_len(nrow(mor_pop)), size = smp_size)

train <- mor_pop[train_ind, ]
test <- mor_pop[-train_ind, ]

# do model
mod <- glm(Incid_rate_st ~ Sex * Age * Year, data = train)

# look through 
sigma(mod)
# residuals
resid(mod, type = 'response')[1:5]
mod_n <- glm(Incid_rate_st ~ Sex + Age + Year, data = train)

gg_resid <- ggplot(data = fortify(mod), aes(x = .fitted, y = .stdresid)) +
geom_point() + geom_hline(yintercept = 0)
gg_resid

ggplot(data = fortify(mod), aes(x = Age, y = .stdresid)) +
geom_point() + geom_hline(yintercept = 0)

# мы видим гетероскедастичность, попробуем прологарифмировать значние
train$log_inc <- log((train$Incid_rate_st + 1))

# do model
mod_1 <- glm(log_inc ~ Sex * Age * Year, data = train)

# look through 
sigma(mod_1)


gg_resid <- ggplot(data = fortify(mod_1), aes(x = .fitted, y = .stdresid)) +
geom_point() + geom_hline(yintercept = 0)
gg_resid

ggplot(data = fortify(mod_1), aes(x = Age, y = .stdresid)) +
geom_point() + geom_hline(yintercept = 0)
summary(mod_1)

null_model <- glm(log_inc ~ 1, data = train)
anova(null_model, mod_1, test = 'Chi')
drop1(mod_1, test='Chi')
# модель значима 

```
Predictions

```{r}

Predictions <- predict(mod_1, newdata = test, se.fit = TRUE)
test$fit <- Predictions$fit # Предсказанные значения
test$se <- Predictions$se.fit # Стандартные ошибки
t_crit <- qt(0.975, df = nrow(mor_pop) - length(coef(mod_1))) # t для дов. инт.
test$lwr <- test$fit - t_crit * test$se
test$upr <- test$fit + t_crit * test$se

Plot <- ggplot(test, aes(x = Year, y = fit)) +
geom_ribbon(alpha = 0.2, aes(ymin = lwr, ymax = upr, group = Age)) +
geom_line(aes(colour = Age), size = 1) +
geom_point(data = mor_pop, aes(x = Year, y = log_inc, colour = Age)) +
  facet_grid(.~Sex)


```

```{r}
mod_1 <- glm(log_inc ~ Sex * Age * Year, data = train)
null_model <- glm(log_inc ~ 1, data = train)
mod_no_int <- glm(log_inc ~ Sex + Age + Year, data = train)
mod_sex_age <- glm(log_inc ~ Sex * Age, data = train)
mod_sex_age_1 <- glm(log_inc ~ Sex + Age, data = train)
mod_age <- glm(log_inc ~  Age, data = train)
mod_sex <- glm(log_inc ~ Sex, data = train)
AIC(mod_1, null_model, mod_no_int, mod_sex_age, mod_sex_age_1, mod_age, mod_sex)
# лучшая модель mod_1
```
Визуализация и предсказания
```{r}
new_data <- train %>%  group_by(Age) %>%  do(data.frame(Year = seq(min(.$Year), 2020)))
new_data$Sex = 'fem'
new_data$Sex[1:247] = 'male'

Predictions <- predict(mod_1, newdata = new_data, se.fit = TRUE)
new_data$fit <- Predictions$fit # Предсказанные значения
new_data$se <- Predictions$se.fit # Стандартные ошибки
t_crit <- qt(0.975, df = nrow(incidence) - length(coef(mod))) # t для дов. инт.
new_data$lwr <- new_data$fit - t_crit * new_data$se
new_data$upr <- new_data$fit + t_crit * new_data$se

ggplot(new_data, aes(x = Year, y = fit)) +
geom_ribbon(alpha = 0.2, aes(ymin = lwr, ymax = upr, group = Age)) +
geom_line(aes(colour = Age), size = 1) +
  facet_grid(.~Sex)
```
##Общая модель
```{r}
library(Rcan)
csu_ageSpecific(data_18, var_age='Age',
                var_cases='Incidence',
                var_py='Population')

asr <- csu_asr(data_18,
        var_age='Age',
        var_cases='Incidence',
        var_py='Population',
        group_by=c('Year', 'Sex'),
        last_age=18,
        pop_base='SEGI')

asr_mort <- csu_asr(data_18,
        var_age='Age',
        var_cases='Mortality',
        var_py='Population',
        group_by=c('Year', 'Sex'),
        last_age=18,
        pop_base='SEGI')

csu_time_trend(asr, var_trend='Incidence',
               var_year='Year',
               group_by='Sex',
               ytitle = "Age standardized rate per 100,000",
               plot_title = "Esophageal cancer incidence",
               smoothing=0.3,
               color_trend = c('#a0a0a0', '#000000'))

csu_time_trend(asr_mort, var_trend='Mortality',
               var_year='Year',
               group_by='Sex',
               ytitle = "Age standardized rate per 100,000",
               plot_title = "Esophageal cancer mortality",
               smoothing=0.3,
               color_trend = c('#a0a0a0', '#000000'))

pl_3 <- grid.arrange(pl_1, pl_2)

csu_ageSpecific(data_18,
                var_age="Age",
       	   var_cases="Incidence",
           var_py="Population",
           group_by='Sex',
          
          plot_title = "Esophageal cancer incidence",
           color_trend = c('#a0a0a0', '#000000'))

csu_ageSpecific(data_18,
                var_age="Age",
       	   var_cases="Mortality",
           var_py="Population",
           group_by='Sex',
           plot_title = "Esophageal cancer mortality",
           color_trend = c('#a0a0a0', '#000000'))
```

```{r}
library(devtools)
devtools::install_github("https://github.com/haraldwf/nordpred")
library(nordpred)

source("nordpred.S")
setwd("~/Downloads/data")
# Reading data (Colon cancer for Norwegian males)
indata <- read.table("colon-men-Norway.csv",header =T,sep=",",row.names=1)
inpop1 <- read.table("data//men-Norway.txt",header =T,sep=",",row.names=1)
inpop2 <- read.table("data//men-Norway-pred.txt",header =T,sep=",",row.names=1)

# Include possible population predictions
inpop <- cbind(inpop1,inpop2)
head(inpop)
# Run predictions:
est <- nordpred.estimate(cases=indata,pyr=inpop,noperiod=4,startestage=5)
res <- nordpred.prediction(est,startuseage=6,cuttrend=c(0,.25,.5,.75,.75),recent=T)

incidence_female
population_female
cases <- nordpred.estimate(cases = incidence_female, pyr=population_female, noperiod=4, startestage=0,linkfunc = 'poisson')
res <- nordpred(cases=incidence_female,pyr=population_female,startestage=5,startuseage=0,noperiods=7,cuttrend=c(0,.25,.5,.75,.75))

# This can also be done in one command:
res <- nordpred(cases=indata,pyr=inpop,startestage=5,startuseage=6,noperiods=4,cuttrend=c(0,.25,.5,.75,.75))

# The "nordpred"-function can also choose number periods to base predictions on:
  # This is done by listing candidate number of periods in "noperiods". 
  # If the goodness of fit test is rejected based on the widest base, 
  # the first period is exclude etc.
res <- nordpred(indata,inpop,startestage=5,startuseage=6,noperiods=4:6,cuttrend=c(0,.25,.5,.75,.75))


# Or with poisson link function (instead of the powerlink as used in the nordpred predictions):
est2 <- nordpred.estimate(indata,inpop,4,5,linkfunc="poisson")
res2 <- nordpred.prediction(est2,startuseage=6,cuttrend=c(0,.25,.5,.75,.75),recent=T)

# Get results:
print.nordpred(res)
nordpred.getpred(res)
summary(res,printpred=F)

# Get results with standardisation:
wstand <- c(0.12, 0.1, 0.09, 0.09, 0.08, 0.08, 0.06, 0.06, 0.06, 0.06,0.05, 
            0.04, 0.04, 0.03, 0.02, 0.01, 0.005, 0.005)
            
round(nordpred.getpred(res,incidence=T,standpop=NULL),2)
round(nordpred.getpred(res,incidence=T,standpop=wstand),2)

# Plot results:
plot(res,standpop=wstand)

# Plot results with power5 and poisson links:
plot(res2,standpop=wstand)
plot(res,new=F,lty=c(1,2),standpop=wstand)

# Different cut trend scenarios, using average drift (recent=F):
plot(nordpred.prediction(est,startuseage=6,cuttrend=c(0,0,0,0,0),recent=F),standpop=wstand,new=T)
plot(nordpred.prediction(est,startuseage=6,cuttrend=c(1,1,1,1,1),recent=F),standpop=wstand,new=F,lty=c(1,2))
plot(nordpred.prediction(est,startuseage=6,cuttrend=c(0,.25,.5,.75,.75),recent=F),standpop=wstand,new=F,lty=c(1,4))


```